# 码头转固

提问人：jrdkyu 时间：2020-09-25 21:36:00
陈版主：您好！实务过程中碰到一个问题，请教版主：
A公司自建码头，码头主体基本建成并投入使用，根据会计准则相关规定，应转固开始折旧，然而因码头投入使用需取得相关部门特许许可，目前尚在办理中，实际码头使用处于违规经营的状况下，该码头的转固是否考虑相关部门许可经营的因素 ？

回答人：chenyiwei
虽然手续不完备，目前的运营属于违规，但既然已经投入运营，应认为已达到预定可使用状态，码头资产应转固并计提折旧，正常确认收入与成本。至于违规经营的后果，应根据或有事项准则予以恰当计提，并确保附注中的充分、适当披露。